【裁判字號】    90,交訴,81
【裁判日期】    900730
【裁判案由】    公共危險
【裁判全文】
臺灣高雄地方法院刑事判決                            九十年度交訴字第八一號
    公  訴  人  臺灣高雄地方法院檢察署檢察官
    被      告  乙○○
右列被告因公共危險案件，經檢察官提起公訴（九十年度偵字第二一二五號、第四四
三０號），本院判決如左：
    主  文
乙○○服用酒類，不能安全駕駛動力交通工具而駕駛，處拘役伍拾玖日，如易科罰金
以佰元折算壹日；又駕駛動力交通工具肇事，致人受傷而逃逸，處有期徒刑陸月，
如易科罰金以佰元折算壹日。
    事  實
一、乙○○於民國九十年一月十四日晚上十一時時三十分許飲酒後，明知其精神意識
    狀態受酒精影響，已達不能安全駕駛動力交通工具之程度，竟仍駕駛車牌號碼６
    Ｍ－四五五二號銀色自用小客車，自高雄縣橋頭鄉西林村友人家（正確地址不詳
    ），返回其位於同鄉○○村○○路十八號之住處。途中先於高雄縣橋頭鄉仕隆村
    林厝巷十一號前，碰撞甲○○所有停放於路旁之車牌號碼Ｊ８—０四０七號紅色
    自用小客車之左車側，並撞及路邊停放之車牌號碼ＹＳＺ—五六一號機車，致該
    機車倒地，乙○○之汽車右後輪並因之破裂而影響正常行駛。詎乙○○撞及上開
    車輛後並未停車，仍繼續駕駛該後輪破裂之汽車，往北方向沿里林東路、中正路
    、樹德路，轉省道（即成功北路）行駛。復於高雄縣橋頭鄉○○○路九十四巷口
    ，乙○○原應注意車前狀況，且依當時情況，又非不能注意，竟因飲酒後受酒精
    影響，疏於注意，適有鐘明在騎乘車牌號碼ＸＦＥ─四四二號機車，沿成功北路
    由南往北方向行駛，欲右轉進入該巷口，遭乙○○自後撞擊，致鐘明在當場倒地
    ，並受有右踝及右膝擦挫傷等傷害（過失傷害部分未據告訴）。乙○○肇事後雖
    有下車察看，並曾攙扶鐘明在，惟仍基於駕車逃逸之犯意，於明知肇事致鐘明受
    傷之情況下，且未親自報警或委託任何人報警，即駕車逃逸。嗣因乙○○之車牌
    號碼已由路人抄下報警，旋於九十年一月十四日晚上十一時四十八分，在其上址
    住處附近之林頭路，為警逮獲，並經警於同年一月十五日凌晨零時一分，測得其
    呼氣含酒精濃度為每公升０點九五毫克，始知上情。
二、案經高雄縣警察局岡山分局報請台灣高雄地方法院檢察署檢察官及該署檢察官自
    動檢舉偵查起訴。
    理  由
一、右揭於飲酒後已達不能安全駕駛之狀態，仍駕車行駛之事實，業據被告乙○○於
    警、偵訊及本院審理中坦認無訛，復有酒精濃度測試結果表（呼氣酒精濃度高達
    每公升０點九五毫克）、高雄縣警察局舉發違反道路交通管理事件通知單各一紙
    附卷可稽，參以被告酒後駕車連續擦撞停放路邊之甲○○自用小客車、機車，及
    自後追撞鍾明在騎乘之機車等情，足見其已因飲酒至不能安全駕駛之程度，被告
    上開自白與事實相符，應堪採憑，其確有酒後不能安全駕駛而駕車之犯行，已堪
    認定。
二、另訊據被告固供承自後撞及鍾明在騎乘之機車，致其倒地受傷，其確有下車攙扶
    ，但仍駕車駛離現場，為警於其住處附近查獲等事實，惟矢口否認有何肇事後駕
    車逃逸之犯行，辯稱：伊並非要逃逸，係要回家找家長到場處理云云。然查：前
    揭被告酒後駕駛自用小客車，撞及被害人鐘明在之機車致其受傷，雖有下車攙扶
    ，然未報警或為其他救護傷者的措施，即逕行駛離現場等事實，業經被害人鍾明
    在於警訊及本院訊問時指述明確。被告苟係意欲返家找其家長出面處理肇事事宜
    ，理應對被害人說明，並留下聯絡電話後始駕車離去，詎其竟隻字未提，亦未留
    下聯絡電話，或央求過往路人代為照料傷者，即逕自駕車駛離現場，與一般車禍
    處理肇事現場之常情相悖，足徵其確有肇事致人受傷後逃逸之主觀犯意及客觀犯
    行甚明。被告上開所辯：沒有肇事逃逸之犯意云云，顯係畏罪避就之詞，無足採
    信。事證明確，其肇事致人受傷後逃逸之犯行，亦堪認定。
三、核被告上開酒醉不能安全駕駛而仍駕駛車輛，及肇事致人受傷後仍駕車逃逸等所
    為，分別係犯刑法第一百八十五條之三服用酒類不能安全駕駛動力交通工具而駕
    駛罪、第一百八十五條之四駕駛動力交通工具肇事致人受傷而逃逸罪。其所犯上
    開酒後駕車與肇事逃逸罪名間，犯意各別，行為互殊，構成要件亦不相同，應予
    分論併罰。審酌被告明知酒醉仍駕車上路行駛，對一般往來之公眾甚具危險性，
    漠視自己安危並枉顧公眾行之安全，殊無可取，復於肇事致人受傷後逃逸，惡性
    非輕，惟其犯後態度尚佳，且已與被害人達成和解，賠償其等損害，亦經被害人
    鍾明在、甲○○到庭陳明屬實，並有和解書二份附卷可稽，及被害人所受傷勢尚
    非嚴重等一切情狀，分別量處如主文所示之刑，及均併諭知宣告易科罰金之折算
    標準，以資懲儆。
據上論斷，應依刑事訴訟法第二百九十九條第一項前段，刑法第一百八十五條之三、
第一百八十五條之四、第四十一條第一項、第五十一條第十款，罰金罰鍰提高標準條
例第二條，判決如主文。
本案經檢察官陳建和到庭執行職務。
中      華      民      國      九十      年      七      月    三十    日
                                  臺灣高雄地方法院刑事第六庭
                                      審判長法  官    趙家光
                                            法  官    周玉群
                                            法  官    林韋岑
右正本證明與原本無異。
如不服本判決，應於判決送達後十日內，向本院提出上訴狀。
                                            書記官    董明惠
中      華      民      國      九十      年      七      月    三十    日
附錄本案論罪科刑法條：
刑法第一百八十五條之四：
駕駛動力交通工具肇事，致人死傷而逃逸者，處六月以上五年以下有期徒刑。
刑法第一百八十五條之三：
服用毒品、麻醉藥品、酒類或其他相類之物，不能安全駕駛動力交通工具而駕駛者，
處一年以下有期徒刑、拘役或三萬元以下罰金。


司法院資訊處製作；財團法人民間司法改革基金會備份。
